【裁判字號】    92,易,1763
【裁判日期】    921016
【裁判案由】    竊盜等
【裁判全文】
臺灣高雄地方法院刑事判決                        九十二年度易字第一七六三號
    公  訴  人  臺灣高雄地方法院檢察署檢察官
    被      告  丙○○
右列被告因竊盜等案件，經檢察官聲請以簡易判決處刑（九十二年度偵字第九一六
號），因本院認為不宜以簡易判決處刑，簽准改適用通常程序審理，本院判決如左：
    主  文
丙○○故買贓物，累犯，處有期徒刑參月，如易科罰金，以佰元折算壹日。
被訴加重竊盜部分公訴不受理。
    事  實
一、丙○○前因違反肅清煙毒條例案件，經本院判處有期徒刑三年六月確定，甫於民
    國九十一年七月三十日執行完畢。詎仍不知悛悔，其明知一名真實姓名年籍不詳
    自稱「林清龍」之成年男子（下稱「林清龍」）所持有兜售之車號ＸＰＨ—七六
    九號重型機車係屬來路不明之贓物（該機車係菲律賓籍勞工TAN EDWIN RAMOS所
    有，於九十二年四月二十五日下午一時許，在高雄縣永安鄉○○○路一號前遭竊
    ），竟仍於九十二年四月二十五日下午八時許，在高雄縣梓官鄉○○○路七巷二
    十二號居處附近，以新台幣（下同）三千元之價格向「林清龍」故買之。嗣於同
    年月二十六日下午六時許，因另案涉犯竊盜罪嫌（不受理部分詳如後述），在高
    雄縣岡山鎮○○路二號，為警當場查獲。
二、案經高雄縣警察局岡山分局報告臺灣高雄地方法院檢察署檢察官偵查後聲請簡易
    判決處刑，本院認為不宜以簡易判決處刑，簽准改適用通常訴訟程序審理。
    理  由
壹、有罪部分：
一、訊據被告丙○○固坦認於右揭時地向「林清龍」以三千元購入上開機車之事實，
    惟矢口否認有何故買贓物之犯行，辯稱：因為我的機車被扣到永安，「林清龍」
    知道我沒有機車可以騎，所以就鼓吹我向他買機車，他就以三千元賣我，表示證
    件於一星期後會給我，我不知道他如何去辦理證件。買機車前，我與「林清龍」
    認識沒幾天，我們只有口頭約定，沒有寫書面契約云云。然查，上開機車遭竊之
    事實，業據被害人即菲律賓籍勞工TAN EDWIN RAMOS於警訊中指述綦詳（參見警
    卷第十一頁），且衡情以觀，現今汽車、機車、拖車等交通工具可以行車執照、
    使用證等公文書判斷該汽、機車、拖車之所屬，且依法須強制攜帶（道路交通安
    全規則第十二條參照），據此可供使用者用以判別該汽、機車、拖車是否為來路
    不明之贓物。揆諸上開說明可悉，被告丙○○以三千元如此低廉之價格向「林清
    龍」購得上開機車，取得來源本屬可疑！且其於購車之際，與「林清龍」之人僅
    初識數天，又未向「林清龍」取得上開機車證明文件，足見其前開所辯交易經過
    一情，顯與常情相違，實無可採，反徵其於購車之際，應可知悉上開機車係屬來
    路不明之贓物無訛。此外，復有領結一紙附卷可參（參見警卷第十四頁）。綜上
    所述，足認被告丙○○前開所辯，要屬事後避重就輕推諉卸責之詞，殊無可採。
    從而，本件事證已臻明確，被告丙○○之犯行洵堪認定，應予依法論科。
二、核被告丙○○所為，係犯刑法第三百四十九條第二項之故買贓物罪。又被告丙○
    ○前因違反肅清煙毒條例案件，經本院判處有期徒刑三年六月確定，甫於九十一
    年七月三十日執行完畢，此有臺灣高等法院被告全國前案紀錄表及臺灣高雄地方
    法院檢察署刑案資料查註紀錄表各一份附卷可參，其前受有期徒刑之執行完畢，
    於五年以內再犯本件最重本刑為有期徒刑以上之罪，為累犯，應依刑法第四十七
    條之規定，加重其刑。爰審酌被告丙○○明知上開機車為贓物竟仍向他人故買之
    ，行為實屬不當，且犯後猶飾詞圖卸，否認犯行，實無可取，惟念本件情節非重
    等一切情狀，量處如主文所示之刑，並諭知易科罰金之折算標準，以示懲儆。
貳、不受理部分：
一、公訴意旨另以：被告丙○○及乙○○（另行審結）二人共同意圖為自己不法之所
    有，於九十二年四月二十六日下午六時許，各騎機車前往高雄縣岡山鎮○○路二
    號丁○○經營之金山砂石場，由被告丙○○翻牆進入，竊取場內被害人丁○○所
    有之汽車鋼板一組共十四塊，並搬出圍牆外，被告乙○○則在牆外將鐵板搬至被
    告丙○○所騎之車號ＸＰＨ─七六九號贓車之踏板上，尚未及離去之際，為被害
    人丁○○發覺報警當場查獲，因認被告丙○○涉犯刑法第三百二十一條第一項第
    二款之加重竊盜罪嫌等語。
二、按刑事訴訟法第三百零三條第二款規定已經提起公訴或自訴之案件，在同一法院
    重行起訴者，應諭知不受理之判決，係以已經提起公訴或自訴之同一案件尚未經
    實體上判決確定者為限。如果已經實體上判決確定，即應依同法第三百零二條第
    一款諭知免訴之判決，而無諭知不受理之可言；刑事訴訟法第三百零三條第二款
    所謂已經提起公訴或自訴之案件在同一法院重行起訴者，必須先起訴之案件係合
    法者始足當之，若先起訴之案件係不合法，則後起訴之案件，自無適用本條款規
    定之餘地（最高法院六十年台非字第一七三號及六十一年台上字第三八七號分別
    著有判例可資參照）。經查，本案被告丙○○前因基於意圖為自己不法所有之概
    括犯意，先後於九十二年一月三十日、四月十七日、五月八日及六月三日，以踰
    越牆垣、結夥三人等方式，連續在高雄縣橋頭鄉○○路三一號「福德木業股份
    有限公司」之工廠、高雄縣永安鄉○○村○○○路十八號「龍達興業股份有限公
    司」、高縣岡山鎮○○路八十巷七號、高雄縣岡山鎮○○○路三十四號旁棚架搭
    設之車庫及高雄縣岡山鎮○○路二之一號俊雄公司所設臨時工地宿舍前之空地等
    處，竊取前開公司等所有財物之行為，業經本院群股於九十二年九月二十六日，
    以九十二年度易字第九五七號判處被告丙○○連續結夥三人以上竊盜，累犯，處
    有期徒刑一年，有本院群股九十二年度易第九五七號刑事判決書一份附卷可參。
    經核該案與本案公訴人起訴之犯罪事實間，時間緊接，犯罪手法相同，且犯罪基
    本構成要件亦相同，顯係基於概括犯意反覆而犯同一之罪名，應具有連續犯之裁
    判上一罪關係，依審判不可分原則，則本院群股九十二年度易字第九五七號刑事
    判決之效力，應及於全部之犯罪事實。又經本院調閱該群股九十二年度易字第九
    五七號全案案卷以查，該案起訴後繫屬本院群股之時點係九十二年四月十五日，
    而本案起訴後繫屬本院之時點係九十二年七月二十五日，顯見該案係屬合法且起
    訴在先之案件，雖該案係於九十二年九月二十六日宣判，惟該案群股書記官係於
    九十二年十月六日製作判決正本後始郵寄送達，有本院刑案電話紀錄查詢登記表
    一紙附卷可參，可認於九十二年十月十六日之本案宣判之際，該案仍尚未確定。
    是以本案與該案既屬同一案件，且該案業經檢察官合法提起公訴在先，並經本院
    群股於九十二年九月二十六日宣判，然於九十二年十月十六日之本案宣判時尚未
    確定，則揆諸前開說明，本院仍應諭知不受理判決，以求適法。
據上論斷，應依刑事訴訟法第三百零三條第二款、第二百九十九條第一項前段，刑法
第三百四十九條第二項、第四十七條、第四十一條第一項，罰金罰鍰提高標準條例第
一條前段、第二條，判決如主文。
本案經檢察官甲○○到庭執行職務。
中      華      民      國九十二    年      十      月     十六     日
                                臺灣高雄地方法院刑事第五庭
                                  審判長法  官  吳  永  宋
                                        法  官  洪  能  超
                                        法  官  林  家  賢
右正本證明與原本無異。
如不服本判決，應於判決送達後十日內，向本院提出上訴狀。
                                        書記官  許  雅  惠
中      華      民      國    九十二    年      十      月     十六     日
附錄本判決論罪科刑法條：
刑法第三百四十九條第二項：
搬運、寄藏、故買贓物或為牙保者，處五年以下有期徒刑、拘役或科或併科一千元以
下罰金。


司法院資訊處製作；財團法人民間司法改革基金會備份。
